臺灣嘉義地方法院刑事判決　　　　　　94年度交簡上字第27號
上　訴　人　乙○○
即　被　告
上列上訴人因過失傷害案件，不服本院嘉義簡易庭94年度嘉交簡
字第185號中華民國94年3月21日第一審判決（臺灣嘉義地方法院
檢察署檢察官聲請簡易判決處刑案號：94年度調偵字第10號），
提起上訴，本院管轄之第二審合議庭判決如左：
    主  文
上訴駁回。
乙○○緩刑貳年。
    事  實
一、乙○○於民國93年10月19日上午8時30分許，騎駛車牌號碼
　　WFV-072號機車，沿嘉義縣水上鄉柳鄉村186之6號旁之產業
    道路東向行駛，途經未設交通號誌之同路與屬幹線道之嘉柳
    163線公路交岔路口時擬左轉，原應注意車輛行至無號誌之
    交岔路口，支線道車應暫停讓幹線道車先行，且左轉彎時應
    行至交岔路口中心處左轉，不得占用來車道搶先左轉，並留
    意其車前狀況，隨時採取必要之安全措施，而依當時日間、
    天候晴、道路無障礙物遮擋視線、視距良好之狀況，復無不
    能注意之情事。詎乙○○疏未注意禮讓橫向來車，率爾進入
    上開交岔路口，占用幹線道嘉柳163線公路南向來車道搶先
    左轉，恰有甲○○騎駛車牌號碼KU2─215號機車，沿嘉柳
    163 線公路南向直行適至該交岔路口，兩車因而發生碰撞，
    甲○○人車倒地，致受有頭部創傷、右股挫傷之傷害。乙○
    ○於事故發生後立即下車察看救護傷者並親自撥打電話陳報
    警方關於交通事故之地點及表明為肇事機車駕駛人，配合調
    查陳述案發經過，進而接受裁判。
二、案經乙○○自首及甲○○訴由嘉義縣警察局水上分局報請
    臺灣嘉義地方法院檢察署檢察官偵查後聲請簡易判決處刑。
    理  由
一、前揭犯行據被告乙○○坦承不諱，核與告訴人甲○○指訴
    之情節相符，復有道路交通事故調查報告表1份、現場照片
    8張及財團法人嘉義基督教醫院出具之診斷證明書1紙可稽
    ，堪予認定。
二、按「汽車行駛至無號誌之交岔路口，支線道車應暫停讓幹線
    道車先行」、「左轉彎時，應行至交岔路口中心處左轉，並
    不得占用來車道搶先左轉」、「汽車行駛時，駕駛人應注意
    車前狀況，並隨時採取必要之安全措施」，道路交通安全規
    則第102條第1項第2款、第4款及第94條第3項分別定有明文
    。上開交通法規所課予之注意義務，恆為車輛駕駛人之基本
    認知與技術，以被告合格考領駕駛執照之條件，依當時日間
    、天候晴、道路無障礙物遮擋視線、視距良好之行車環境，
    顯非其注意能力所無法企及，惟其大意輕忽，疏未注意交岔
    路口車輛之動態，率爾進入交岔路口，未禮讓在幹線道行駛
    之告訴人人車先行，並占用其所遵行之車道搶先左轉，復未
    適時採取必要之安全措施，因而與告訴人所騎機車碰撞，其
    就本件車禍之發生，有未善盡上開注意義務之疏失，灼然甚
    明。本件交通事故經送臺灣省嘉雲區車輛行車事故鑑定委員
    會鑑定結果，亦認：被告騎駛機車，行經無號誌交岔路口，
    由支線道左轉未暫停讓幹線道直行車先行，且於劃有分向限
    制線路段，搶先提前左轉不當，為肇事原因，有該會94 年2
    月3日嘉雲鑑字第093581792C號函所附嘉雲區931340案鑑定
    意見書可參，與本院調查所得之事證吻合，堪予採認。茲告
    訴人既係因被告駕車失當之過失行為而受傷，其間即有相當
    因果關係至明，事證明確，被告犯行洵堪認定，應予依法論
    科。
三、核被告所為，係犯刑法第284條第1項前段之過失傷害罪。被
    告於事故發生後立即下車察看救護傷者並親自撥打電話陳報
    警方關於交通事故之地點及表明為肇事機車駕駛人，有道路
    交通事故肇事人自首情形紀錄表一紙可稽（見警卷第17頁）
    ，被告於司法警察到場處理而未發覺肇事行為人前，即已表
    明其為前揭肇事機車之駕駛人，配合調查陳述案發經過，堪
    認其對未發覺之犯罪自首而接受裁判，應依刑法第62條前段
    規定減輕其刑。原審依刑事訴訟法第449條第1項前段、第
    454 條第2項，刑法第284條第1項前段、第62條前段、第41
    條第1項前段，罰金罰鍰提高標準條例第1條前段、第2條，
    逕以簡易判決處被告拘役50日，如易科罰金，以300元折算1
    日，核其認事用法及量刑均屬妥適，上訴意旨指摘原審判決
    量刑過重，為無理由，應予駁回。
四、末查，被告業已賠償告訴人之損害而和解，有和解書1紙足
    憑（見上訴審卷第26頁），而被告前未曾受有期徒刑以上刑
    之宣告，有臺灣嘉義地方法院檢察署刑案資料查註紀錄表及
    臺灣高等法院被告全國前案紀錄表可佐，其因一時疏失肇致
    事端，素行尚稱良好，經此偵審教訓當知謹慎，信無再犯之
    虞，本院認其所受刑之宣告，以暫不執行為適當，併予宣告
    緩刑2年，以啟自新。
據上論斷，應依刑事訴訟法第455條之1第1項、第3項、第368條
，刑法第74條第1款，判決如主文。
本案經檢察官周靜妮到庭執行職務。
中　　華　　民　　國　　94　　年　　6 　　月　　10　　日
                    交通法庭審判長  法  官  林信旭
                                    法  官  蘇姵文
                                    法  官  蔡憲德
上列正本證明與原本無異。
本件不得上訴。
中　　華　　民　　國　　94　　年　　6　 　月　　10　 日
                                    書記官  楊福源
附錄本案論罪科刑法條
刑法第284條第1項：
  因過失傷害人者，處六月以下有期徒刑、拘役或五百元以下罰
  金，致重傷者，處一年以下有期徒刑、拘役或五百元以下罰金
  。
